【裁判字號】    97,易,802
【裁判日期】    970814
【裁判案由】    竊盜
【裁判全文】
臺灣高雄地方法院刑事判決               97年度易字第802號
公  訴  人  臺灣高雄地方法院檢察署檢察官
被      告  丙○○
上列被告因竊盜案件，經檢察官提起公訴（97年度偵字第17120
號），被告就被訴事實為有罪之陳述，經本院合議庭裁定由受命
法官獨任進行簡式審判程序，本院判決如下：
    主  文
丙○○犯攜帶兇器竊盜罪，累犯，處有期徒刑捌月，扣案之虎口
鉗、水果刀、剪刀各壹把均沒收。又犯竊盜罪，累犯，處有期徒
刑肆月。應執行有期徒刑拾月，扣案之虎口鉗、水果刀、剪刀各
壹把均沒收。
    事  實
一、丙○○前因施用第一級毒品案件，經本院以95年度訴字第11
    31號判處有期徒刑1 年8 月，於民國96年10月29日減刑期滿
    執行完畢。詎其仍不知悔改，意圖為自己不法之所有，於97
    年6 月14日6 、7 時許，攜帶其所有之客觀上足對人之生命
    、身體、安全構成威脅，具有危險性，可供兇器使用之虎口
    鉗、水果刀、剪刀各1 把，至高雄市新興區○○○路102 號
    9 樓樓頂，使用上開虎口鉗剪斷該棟大樓住戶張哲維等人共
    同所有使用之電纜線1 條（重約10公斤）。竊盜得手後，丙
    ○○隨即於同日15時許，以黑色塑膠袋盛裝上開虎口鉗、水
    果刀、剪刀各1 把、電纜線1 條等物，攜至位於高雄市○○
    ○路66號「億豐二手貨店」，欲向該店負責人丁○○兜售上
    開電纜線，惟遭丁○○拒絕收購，丙○○即欲行離去，惟丙
    ○○見店內置放有冷氣機1 台，竟意圖為自己不法所有，先
    攔下由不知情之翁金塗所駕駛之計程車，將上開盛裝虎口鉗
    、水果刀、剪刀各1 把、電纜線1 條等物之黑色塑膠袋放入
    計程車內，並矚翁金塗在該店附近稍候，丙○○即返回店內
    ，徒手竊取丁○○所有之上開冷氣機1 台，搬至計程車後車
    廂內，得手後正欲搭乘該計程車離去時，適為丁○○發現阻
    止，並報警處理而查獲，當場扣得虎口鉗、水果刀、剪刀各
    1 把、電纜線1 條（業已發回予張哲維等人）及冷氣機1 台
    （業已發回予丁○○）等物。
二、案經高雄市政府警察局苓雅分局報告臺灣高雄地方法院檢察
    署檢察官偵查起訴。
    理  由
一、本件被告丙○○所犯係死刑、無期徒刑、最輕本刑為3 年以
    上有期徒刑以外之罪，其於準備程序就前揭被訴事實為有罪
    之陳述，經受命法官告知簡式審判程序之旨，並聽取其與公
    訴人之意見後，本院認無不得或不宜改依簡式審判程序進行
    之處，爰依刑事訴訟法第273 條之1 第1 項，裁定本件由受
    命法官獨任進行簡式審判程序，合先敘明。
二、上揭犯罪事實，業據被告於本院審理時坦承不諱，核與被害
    人張哲維之母親乙○○○、被害人丁○○於警詢時指述情節
    ；證人翁金塗於警詢時之證述情節均大致相符，並有贓物認
    領保管單2 紙、高雄縣政府警察局苓雅分局扣押物品目錄表
    1 紙、現場照片6 張在卷，及虎口鉗、水果刀、剪刀各1 把
    扣案可資佐證，足認被告自白與事實相符，應堪置信。本件
    事證明確，被告犯行，均堪認定。
三、按刑法第321 條第1 項第3 款之攜帶兇器竊盜罪，係以行為
    人攜帶兇器竊盜為其加重條件，此所謂兇器，其種類並無限
    制，凡客觀上足對人之生命、身體、安全構成威脅，具有危
    險性之兇器均屬之（最高法院79年臺上字第5253號判例參照
    ）。查扣案之虎口鉗、水果刀、剪刀各1 把，均為金屬材質
    ，質地堅硬，依社會一般觀念均足以對人之生命、身體安全
    構成威脅，在客觀上顯然具有危險性，應屬兇器。核被告上
    開所為，分別係犯刑法第321 條第1 項第3 款之攜帶兇器竊
    盜罪、同法第320 條第1 項普通竊盜罪。又被告所犯上開兩
    罪間，行為互異，罪名不同，應予分論併罰。又被告有如前
    開事實欄所載之犯罪科刑及執行紀錄，此有臺灣高等法院被
    告前案紀錄表1 份在卷可稽，其前受徒刑之執行完畢後，5
    年以內故意再犯本件有期徒刑以上之罪，均為累犯，應依刑
    法第47條第1 項之規定，加重其刑。爰審酌被告前已因竊盜
    案件，經本院以97年度審簡字第3258號、97年度審簡字第34
    02號分別判處有期徒刑3 月，猶為本件犯行，任意竊取他人
    財物，欠缺尊重他人財產權益之觀念，且對社會治安造成影
    響，其所為實有不該，惟念及被告犯後坦承犯行，態度尚佳
    ，所竊得之物業經被害人領回，有贓物認領保管單2 紙在卷
    可佐，犯罪所生危害已有降低等一切情狀，分別量處如主文
    所示之刑，並定應執行之刑。扣案之虎口鉗、水果刀、剪刀
    各1 把，係被告所有，業據被告於本院審理時供陳在卷，且
    被告雖未使用水果刀、剪刀剪斷電線，惟被告既將水果刀、
    剪刀隨身攜帶至本件竊盜現場，縱其於行竊時未實際使用水
    果刀、剪刀，仍應認為係加重竊盜犯罪所用之物，從而，扣
    案之虎口鉗、水果刀、剪刀各1 把，均為供本件竊盜犯罪所
    用之物，應依刑法第38條第1 項第2 款之規定，予以宣告沒
    收。
據上論斷，應依刑事訴訟法第273 條之1 第1 項、第299 條第1
項前段，刑法第321 條第1 項第3 款、第320 條第1 項、第47條
第1 項、第51條第5 款、第38條第1 項第2 款，判決如主文。
本案經檢察官甲○○到庭執行職務。
中    華    民    國    97    年    8     月    14    日
                  刑事第十庭    審判長 法  官   何秀燕
                                       法  官   林揚奇
                                       法  官   顏銀秋
上正本證明與原本無誤。
如不服本判決，應於判決送達後10日內，向本院提出上訴狀，並
應敘述具體理由，如未敘述上訴理由者，應於上訴期間屆滿後20
日內補提理由書狀於本院（切勿逕送上級法院）。
中    華    民    國    97    年    8     月    14    日
                                       書記官   董明惠
附錄本判決論罪之法條：
刑法第321條第1項第3款
犯竊盜罪而有左列情形之一者，處6 月以上、5 年以下有期徒刑
：
三  攜帶兇器而犯之者。
刑法第320條第1項
意圖為自己或第三人不法之所有，而竊取他人之動產者，為竊盜
罪，處5年以下有期徒刑、拘役或500元以下罰金。


司法院資訊處製作；財團法人民間司法改革基金會備份。
